【裁判字號】    90,訴,1466
【裁判日期】    901018
【裁判案由】    搶奪
【裁判全文】
臺灣桃園地方法院刑事判決                          九十年度訴字第一四六六號
    公  訴  人  臺灣桃園地方法院檢察署檢察官
    被      告  甲○○
右列被告因搶奪案件，經檢察官提起公訴（九十年度偵字第一一六九三號），本院判
決如左︰
    主  文
甲○○共同意圖為自己不法之所有，而搶奪他人之動產，處有期徒刑拾月。
    事  實
一、甲○○與丙○○（未據起訴）為拆解汽車零組件販售，基於意圖為自己不法所有
    之犯意聯絡，於民國九十年二月十五日下午二時許，由甲○○喬裝顧客前往桃園
    縣大園鄉元隆汽車股份有限公司大園營業所（下稱元隆公司），佯向業務員乙○○表示欲購買新車，乙○○不疑，並於初步洽談及甲○○填載客戶基本資料後，
    提供該公司所有之車號三Ｌ－二九二○號自用小客車（價值新台幣八十八萬九千
    元）供其試乘，即先由乙○○駕駛該試乘車搭載甲○○前往台十五線試駕，返程
    途經大園鄉○○路與大工路口時，甲○○表示欲親自試駕操作，乙○○未加起疑
  即自駕駛座下車之際，甲○○趁其不備自右前座爬至駕駛座將車門鎖住，搶取該
    車揚長離去，隨即將車輛駛往位於桃園縣蘆竹鄉○○街二九０巷五八弄六三號丙○○住處旁搭建之鐵皮屋內將車輛交付丙○○，丙○○隨利用置於鐵皮屋內之工
    具將該自用小客車之部分零組件拆除後，將剩餘引擎、變速箱、二片後車門、四
    個車輪之車身棄置於蘆竹鄉蘆竹國小旁，嗣於同年二月二十日十二時三十分許為
    元隆公司尋獲，循線查獲，始悉上情，元隆公司計損失六十六萬四千七百五十二
    元。
二、案經桃園縣警察局大園分局報請臺灣桃園地方法院檢察官偵查起訴。
    理  由
一、訊據被告甲○○對於右揭時、地與丙○○謀議，由甲○○喬裝顧客至元隆公司大
    園營業所表示欲購買新車，並於試駕時乘業務員乙○○不備之際搶取該車號三Ｌ
    －二九二○號自用小客車，得手後將該自用小客車交付丙○○拆解零件之事實，
    坦承不諱，核與證人乙○○之證述情節相符，並有元隆公司大園營業所監視器所
    拍攝被告在該營業所之影像照片二幀、車輛遭拆解後尋獲之照片七幀及元隆公司
    客戶個人基本資料一份及車輛失竊資料個別查詢報表一份在卷可稽，被告之自白
    與事實相符，堪認屬實，至同案共犯丙○○經本院傳喚到庭雖否認與被告共同行
    搶，辯稱：被告當日搶得該車後，曾駕駛該車至伊住處要伊幫忙販售，伊不答應
    ，伊有叫被告將車開走云云，惟查：(一)被告前曾受僱於丙○○在蘆竹鄉○○路所
    經營之輪胎行工作數月，二人具有僱佣之情誼，且彼此間並無何金錢糾紛與仇隙
    ，業據被告及丙○○供認屬實，則以被告與丙○○間之情誼，被告既已坦承所有
    犯行，苟丙○○未與之共犯，衡情被告自無故予誣陷之理。(二)被告供承渠與丙○○計劃行搶後，丙○○曾允諾事成之後給予十萬元酬勞，並由丙○○開車載其先
    後至元隆公司位於桃園縣南崁及龜山之營業所，惟均因未帶證件營業員未予試駕
    車輛而未得逞，此與證人乙○○證述被告曾至元隆公司南崁營業所看車之事實相
    符。(三)被告搶得自用小客車後，隨即將車輛駛往丙○○位於蘆竹鄉○○街二九０
    巷五八弄六三號丙○○住處旁搭建之鐵皮屋內之事實，為被告供承在卷，並為丙○○所不否認，則果非丙○○事前參與謀議，被告豈會有開啟該鐵皮屋之鑰匙？
    又如何無故將車輛逕駛往丙○○住處？(四)丙○○住處旁之鐵皮屋內置有可供拆解
    汽車之工具，已據被告供承屬實，則丙○○利用該工具將搶得之汽車拆解，亦屬
    合理。因之，被告供承係與丙○○共犯本件，應可採信，丙○○辯稱係被告向其
    要鐵皮屋之鑰匙，及被告稱搶得汽車後要其販賣其不答應因而結怨云云，要屬卸
    責之詞，並不可採，本件事證明確，被告犯行堪以認定。
二、核被告所為，係犯有刑法第三百二十五條第一項之搶奪罪。被告與丙○○具犯意
    聯絡與行為分擔，均為共同正犯。爰審酌被告犯罪之動機、目的、手段、犯罪所
    生之危害，及犯罪後坦承犯行態度良好等一切情狀，量處如主文所示之刑。
三、同案共犯丙○○部分應由檢察官另為適法之處理。
據上論斷，應依刑事訴訟法第二百九十九條第一項前段，刑法第二十八條、第三百二
十五條第一項，判決如主文。
本案經檢察官黃謀信到庭執行職務。
中      華      民      國      九十        年    十      月    十八    日
                                  臺灣桃園地方法院刑事第一庭
                                      法  官    黃  斯  偉
右正本證明與原本無異。
如不服本判決，應於判決送達後十日內向本院提出上訴狀( 應附繕本 )，上訴於
臺灣高等法院。
                                      書記官    薛  淑  玲
中      華  民      國      九十        年    十      月  二十四    日
附論罪科刑依據之法條：
刑法第三百二十五條
意圖為自己或第三人不法之所有，而搶奪他人之動產者，處六月以上五年以下有期徒
刑。
因而致人於死者，處無期徒刑或七年以上有期徒刑，致重傷者，處三年以上十年以下
有期徒刑。
第一項之未遂犯罰之。


司法院資訊處製作；財團法人民間司法改革基金會備份。
